【裁判字號】    89,易,1406
【裁判日期】    891031
【裁判案由】    妨害公務
【裁判全文】
臺灣彰化地方法院刑事判決                        八十九年度易字第一四六號
    公  訴  人  臺灣彰化地方法院檢察署檢察官
    被      告  乙○
右列被告因妨害公務案件，經檢察官提起公訴（八十九年度偵字第六一七六號），本
院判決如左：
        主  文
乙○對於公務員依法執行職務時，施強暴、脅迫，處有期徒刑參月，如易科罰金，以
參佰元折算壹日。
        事  實
一、乙○於民國八十九年八月十四日上午八時二十分許，騎乘車牌號碼ＮＰＷ─五七
    ０號機車，行經彰化縣大村鄉○村村○○路九八號前時，因未戴安全帽，為警攔
    檢，並依法告發其無照駕駛、未戴安全帽及未隨身攜帶行車執照等違反交通安全
    法規之規定，乙○竟因此心生不滿，而推撞執勤員警甲○○，並對執勤員警甲○
    ○放話恫稱：「敢不敢將警槍及裝備卸下並脫下制服來打架」、「你給我小心」
    等語，致使甲○○警員因而心生畏懼，以此方式對依法執行公之執勤員警施加強
    暴、脅迫。
二、案經彰化縣警察局員林分局報告臺灣彰化地方法院檢察署檢察官偵查起訴。
    理      由
一、訊據被告乙○固坦承有於前開時地向執勤員警說：「敢不敢將警槍及裝備卸下並
    脫下制服來打架」、「你給我小心」等語，惟辯稱：我並沒有推撞警員云云。惟
    查，被告確有推撞警員及向警員恫稱：「敢不敢將警槍及裝備卸下並脫下制服來
    打架」、「你給我小心」等語之事實，業據被告於警訊中供承甚明，並經當日執
    勤之警員甲○○於本院審理時指述屬實，並有警員甲○○書立呈核之報告書在卷
    可按，是以被告所辯，顯係事後避重就輕之詞，不足採信，本件事證已臻明確，
    被告犯行堪予認定。
二、核被告所為，係犯刑法第一百三十五條第一項之妨害公務執行罪。按國家設置警
    察職務，賦予員警維護社會公安秩序之權責，在使國民全體之共同生活，得以和
    平與安謐，故對執行勤務之員警施強暴、脅迫，非惟損及執勤員警個人公務之尊
    嚴與安全，並已擾亂社會治安秩序，影響公共利益，其惡性難認輕微，自應科處
    相當之刑度，始能彰顯社會公義。爰審酌被告之素行、犯罪動機、手段、所生危
    害程度及其他犯罪情節及犯罪後之態度等一切情狀，量處如主文所示之刑，並諭
    知易科罰金之折算標準。
據上論斷，應依刑事訴訟法第第二百九十九條第一項前段，刑法第一百三十五條第一
項、第四十一條，罰金罰鍰提高標準條例第一條前段、第二條，判決如主文。
本案經檢察官郭景東到庭執行職務。
中      華      民      國    八十九    年      十      月    三十一    日
                                  台灣彰化地方法院刑事第二庭
                                      法      官  石  馨  文
右正本證明與原本無異。
如不服本判決應於判決送達後十日內向本院提出上訴狀(須附繕本)。
                                      法院書記官  王  振  州
中      華      民      國    八十九    年     十一     月      六      日
附錄法條：
刑法第一百三十五條
對於公務員依法執行職務時，施強暴脅迫者，處三年以下有期徒刑、拘役或三百元以
下罰金。
意圖使公務員執行一定之職務或妨害其依法執行一定之職務或使公務員辭職而施強暴
脅迫者亦同。
犯前二項之罪，因而致公務員於死者，處無期徒刑或七年以上有期徒刑；致重傷者，
處三年以上、十年以下有期徒刑。


司法院資訊處製作；財團法人民間司法改革基金會備份。
